# 该种情况下单体和合并如何处理

提问人：sisiminglei 时间：2019-04-03 23:35:43
陈版 请教一下 公司期末对一家控股子公司做商誉减值测试 思路是将商誉分摊到长期经营性资产组价值是合并层面可辨认净资产持续核算的价值 预测经营活动现金流折现为 0 然后公司期后处置了股权股权评估基准日是 2018 年年中一个日期 收益法为负数 资产基础法为40 万这家公司与其他资不抵债公司打包按照 1 万元处置了 资产主要是用于维修车辆的机器设备、试乘试驾车等 200 万，土建及内装改造工程费等 300 万元 单体和合并层面的价值都是 500 万 股权处置时评估值与账面值略有增值请教陈版这种情况下商誉全部计提后合并层面资产组要全部计提掉吗？单体要怎么考虑？个人理解：合并层面商誉全部计提掉因为这家公司经营活动现金流已经为负数了 但是资产组不计提 因为资产基础法评估值与账面相同 和公司负债结合后 可以按照 0 元处置掉单体又要怎么考虑呢

回答人：chenyiwei
资产基础法下的评估值不能作为确定资产可收回金额的依据。就本案例而言，需要关注截至资产负债表日是否已满足持有待售认定条件，是否与其他子公司合并为一个处置组等，才能进一步确定是否可将其内部资产的增减值予以互相抵销。